【裁判字號】    97,上訴,4766
【裁判日期】    971017
【裁判案由】    毒品危害防制條例等
【裁判全文】
臺灣高等法院刑事判決                97年度上訴字第4766號
上  訴  人
即  被  告  甲○○
選任辯護人  周詩鈞律師
上列上訴人因違反毒品危害防制條例等案件，不服臺灣桃園地方
法院97年度訴字第146號，中華民國97年6月13日第一審判決（起
訴案號：臺灣桃園地方法院檢察署97年度偵字第1009號及97年度
偵字第4236號移送併案），提起上訴，本院判決如下：
    主  文
上訴駁回。
    理  由
一、依刑事訴訟法第350條、第361條、第362條、第367條規定，
    不服地方法院之第一審判決而上訴者，須提出上訴書狀，並
    應敘述具體理由，為上訴必備之程式；其所提出之書狀未敘
    述上訴理由，或僅曾以言詞陳述上訴理由者，均應於上訴期
    間屆滿後20日內補提理由書於第一審法院。第一審法院經形
    式審查，認逾期未補提上訴理由者，應定期間先命補正；逾
    期未補正者，為上訴不合法律上之程式，應以裁定駁回。倘
    已提出上訴理由，但所提非屬具體理由者，則由第二審法院
    以上訴不合法律上之程式，判決駁回。而所謂具體理由，必
    係依據卷內既有訴訟資料或提出新事證，指摘或表明第一審
    判決有何採證認事、用法或量刑等足以影響判決本旨之不當
    或違法，而構成應予撤銷之具體事由，始克當之（例如：依
    憑證據法則具體指出所採證據何以不具證據能力，或依憑卷
    證資料，明確指出所為證據證明力之判斷如何違背經驗、論
    理法則）；倘僅泛言原判決認定事實錯誤、違背法令、量刑
    失之過重或輕縱，而未依上揭意旨指出具體事由，或形式上
    雖已指出具體事由，然該事由縱使屬實，亦不足以認為原判
    決有何不當或違法者（例如：對不具有調查必要性之證據，
    法院未依聲請調查亦未說明理由，或援用證據不當，但除去
    該證據仍應為同一事實之認定），皆難謂係具體理由，俾與
    第二審上訴制度旨在請求第二審法院撤銷、變更第一審不當
    或違法之判決，以實現個案救濟之立法目的相契合，並節制
    濫行上訴（ 最高法院97年度台上字第892號刑事判決意旨參
    照）。
二、上訴意旨略以：「黑董」知悉被告有泡茶之習慣，曾有數次
    自大陸地區以包裏方式寄送茶葉贈與被告或其友人。因此被
    告對於「黑董」於96年11月間請其代收包裏之要求，不疑有
    他，代為收受，被告確不知其所寄送者為第三級毒品之包裏
    等語。然查被告所涉犯行，業據被告於原審審理中一再認罪
    在卷（原審97年5月22日審理筆錄），並經證人即「漢皇養
    生館」員工鐘佩玲、全一快遞送貨員翟佳武、甲○○岳母黃
    金蓮、甲○○桃園租屋處之社區總幹事武鵬、警衛范漢中、
    遭冒名收件人吳釔漩於警詢或偵訊中分別就其等送收扣案毒
    品之過程陳述綦祥，核與全一快遞如附表各欄所示之送貨單
    、甲○○行動電話通聯記錄所示之事實大致相符，另有如附
    表所示之扣案第三級毒品愷他命暨各該毒品之法務部調查局
    、內政部警政署刑事警察局之毒品鑑定報告在卷可稽，堪認
    被告出於任意性之自白係與事實相符，而可採信，並審酌被
    告認罪及其係代客戶收受包裏，惡性非重等情，依刑法第59
    條減輕其刑，是其上訴稱確不知其所寄送者為第三級毒品云
    云，與其於原審審理中供述不符，顯不足以影響原審判決之
    認定。此外上訴人未能指出原判決有何認定事實錯誤、量刑
    瑕疵或違背法令之情形，其上訴理由自非屬刑事訴訟法第36
    1條第2項所謂之具體事由，揆諸前揭說明，其上訴違背法律
    上之程式，應以判決駁回之，並不經言詞辯論為之。
據上論斷，應依刑事訴訟法第三百六十七條前段、第三百七十二
條，判決如主文。
中    華    民    國    97    年    10    月    17    日
                  刑事第二庭審判長法  官  洪光燦
                                  法  官  李麗玲
                                  法  官  宋明蒼
以上正本證明與原本無異。
如不服本判決，應於收受送達後十日內向本院提出上訴書狀，其
未敘述上訴之理由者並得於提起上訴後十日內向本院補提理由書
（均須按他造當事人之人數附繕本）。
                                  書記官  駱麗君
中    華    民    國    97    年    10    月    17    日


司法院資訊處製作；財團法人民間司法改革基金會備份。
